【裁判字號】    96,訴,813
【裁判日期】    970715
【裁判案由】    偽造有價證券等
【裁判全文】
臺灣高雄地方法院刑事判決               96年度訴字第813號
公  訴  人  臺灣高雄地方法院檢察署檢察官
被      告  戊○○
選任辯護人  陳裕文律師
            侯勝昌律師
            朱淑娟律師
上列被告因偽造有價證券等案件，經檢察官提起公訴（95年度偵
字第32495、32496 號），本院判決如下：
    主  文
戊○○連續犯偽造有價證券罪，處有期徒刑參年貳月。附表一所
示偽造之支票參拾參張，均沒收。
被訴行使偽造私文書部分無罪。
    事  實
一、戊○○係址設高雄市前金區○○○路220 之8 號「祐泰醫院
    」之實際負責人，其自民國93年7 月1 日起，聘用丙○○擔
    任該醫院負責醫師（即名義上之院長）並執行醫療業務。緣
    「祐泰醫院」與紹善股份有限公司（下稱紹善公司）合作經
    營呼吸照護病房，為支付呼吸照護病房所需之貨款，「祐泰
    醫院」乃於合作金庫商業銀行北高雄分行開設帳號110566號
    支票存款帳戶，並由紹善公司負責人乙○○於該帳戶印鑑卡
    上留有其個人印鑑，支票之領用及簽發均須加蓋乙○○印鑑
    章始得為之，且該帳戶存摺及所領用之支票均由紹善公司保
    管，呼吸照護病房所需支付之貨款，則由紹善公司財務人員
    填妥支票並蓋用乙○○印章後，寄交「祐泰醫院」蓋用醫院
    及負責醫師印章，再交付廠商，丙○○因接任「祐泰醫院」
    負責醫師，遂於93年8 月間至上開銀行辦理印鑑變更；「祐
    泰醫院」另於合作金庫商業銀行憲德分行開設帳號220228號
    支票存款帳戶，用以支付醫院本身所需之貨款。嗣丙○○於
    93年10月11日委請律師寄發存證信函予戊○○，表示其自93
    年10月11日起辭去醫院所有職務，其離職後，「祐泰醫院」
    不得再以其名義對外從事法律行為，最遲並應於93年12月31
    日辦妥院長變更事宜等語，而以該存證信函為終止雙方契約
    關係之意思表示。戊○○接獲上開存證信函，明知「祐泰醫
    院」因丙○○擔任負責醫師而以其名義簽發票據之相關法律
    行為，業經丙○○表達辭去院長一職而同時明白表示終止授
    權，其不得以醫院經營所需，以丙○○名義簽發支票支付貨
    款，竟仍意圖供行使之用，基於偽造有價證券之概括犯意，
    連續於丙○○終止授權後之93年10月12日至94年3 月25 日
    間之不詳日期（除附表一編號23之支票係源自上開合作金庫
    憲德分行帳戶而屬「祐泰醫院」本身所用外，其餘支票均源
    自上開合作金庫北高雄分行帳戶而屬呼吸照護病房所用，而
    此帳戶係於94年3 月25日由新任負責醫師趙東興辦理印鑑變
    更同時結清帳戶），在「祐泰醫院」內，自行或交由不知情
    之會計人員，盜用丙○○留存在醫院之印章，冒用丙○○名
    義，偽造簽發票期1 至數個月不等、如附表一所示之33張支
    票（下稱系爭支票），交付予往來廠商（詳如附表一所示之
    執票人），用以支付貨款而行使之。
二、案經丙○○訴請臺灣高雄地方法院檢察署檢察官偵查起訴。
    理  由
一、本判決下列所引用各項有關被告以外之人於審判外之言詞或
    書面陳述部分，業經檢察官、被告及其辯護人同意作為本案
    證據使用，本院審酌該等言詞或書面陳述作成時之情況，無
    何虛偽或其他不當情事，且均與本案之待證事實有關，依刑
    事訴訟法第159 條之5 第1 項規定，認具有證據能力。
二、訊據被告戊○○固坦承其於丙○○以存證信函表示不願繼續
    擔任「祐泰醫院」負責醫師而終止雙方之聘僱關係後，仍使
    用丙○○留存於醫院之印章以簽發系爭33張支票，縱使有部
    分支票可能係其因涉嫌詐領健保費案件被羈押期間（94年3
    月23日至同年5 月12日）所簽發，亦係其授權會計人員所為
    等事實，惟矢口否認有何偽造有價證券犯行，辯稱：丙○○
    不告而別自行離職，在新院長交接前之過渡期間，丙○○仍
    是醫院院長，尚未卸除負責醫師職務，為了醫院運作，我必
    須以丙○○名義簽發支票，丙○○之授權應到新舊院長完全
    交接為止，我沒有偽造之故意云云。辯護人則為被告辯以：
    丙○○雖以存證信函表示不願繼續擔任祐泰醫院負責醫師，
    然並未依醫療法相關規定向主管機關辦理變更事宜，則於合
    法變更負責醫師前，丙○○仍是祐泰醫院院長，相關業務之
    進行，包含系爭支票之簽發，自仍須以丙○○名義為之，又
    丙○○擔任負責醫師，性質上屬借名之無名契約，依約須同
    意佑泰醫院以其名義對外為法律行為，不容其片面終止契約
    ，否則如何辦理負責醫師變更、領取健保給付及勞工保險變
    更等相關事宜，是其終止契約不合法，契約關係仍然存續，
    被告以其名義簽發支票，乃當然之理，並無偽造可言云云。
三、經查：
（一）系爭33張支票均係被告自己或交由不知情之會計人員蓋用
      丙○○留存於「祐泰醫院」之印章所簽發，其中除附表編
      號23之支票，係出自「祐泰醫院」於合作金庫商業銀行憲
      德分行所設之帳號220228號支票存款帳戶，供醫院本身支
      付貨款所用外，其餘支票均係源自「祐泰醫院」於合作金
      庫商業銀行北高雄分行所設之帳號110566號支票存款帳戶
      ，供「祐泰醫院」與紹善公司合作經營之呼吸照護病房所
      用，嗣上開支票屆期提示均因存款不足遭退票；而關於呼
      吸照護病房使用之支票，其領用及簽發均須加蓋紹善公司
      負責人乙○○之印章，且由紹善公司保管帳戶存摺及支票
      本，需支付貨款時，係由紹善公司財務人員填妥支票並蓋
      用乙○○印章後，寄交「祐泰醫院」蓋用醫院及負責醫師
      印章，再交付廠商等情，業據被告於本院審理時坦承不諱
      ，核與證人即該醫院會計甲○○於本院所證：丙○○擔任
      負責醫師期間，由我根據廠商訂單及發票開立支票，再交
      由被告核帳、用印，丙○○的印章由被告保管，丙○○離
      職後，被告仍有使用丙○○之印章，「祐泰醫院」本身使
      用之支票係向合作金庫憲德分行請領，其上有丙○○的小
      章等語相符；就呼吸照護病房所使用之支票，其領用及簽
      發流程，則經證人乙○○於本院證述綦詳，並有上開北高
      雄分行帳號110566號支票存款帳戶之印鑑卡、存戶更換印
      鑑及負責人申請書、支票領用紀錄、結清帳戶申請書等開
      戶及結清相關資料附卷可稽（院卷一第231 至242 頁），
      而系爭33張支票均因存款不足遭退票，則有告訴人丙○○
      提出之第二類票據信用資料查覆單1 份在卷可證（94年度
      他字第3826號卷第15、16頁），是此部分事實，應堪認定
      。
（二）又系爭33張支票之實際簽發日期難以查證，惟被告於本院
      自承：「祐泰醫院」的支票有2 本，1 本是醫院本身所用
      ，都開1 至2 個月的期票，1 本為呼吸照護病房所用，都
      開3 至4 個月的期票等語；核與證人乙○○於本院所證：
      呼吸照護病房所開出之支票，其票期是依與交易對象所談
      之條件，開30、60、90天的票期等語大致相符；參酌票據
      法第130 條依發票地與付款地是否同一而規定有7 日、14
      日之支票提示期限，則一般支票之發票日與退票日應相距
      甚近，是由系爭33張支票之退票日反推實際簽發日，系爭
      33張支票應均係被告於丙○○以存證信函終止授權後所簽
      發。又徵諸「祐泰醫院」於上開合作金庫商業銀行北高雄
      所設、供呼吸照護病房所用之支票存款帳戶，係於94年3
      月25日由新任負責醫師趙東興辦理印鑑變更同時結清帳戶
      ，此有上開北高雄分行回函、結清帳戶申請書各1 紙存卷
      可按（院卷一第150 、241 頁），則系爭33張支票之實際
      簽發日應在94年3 月25之前。從而，本件被告以丙○○名
      義簽發系爭33張支票之行為時間，應係於丙○○終止授權
      後之93年10月12日至94年3 月25日之間，起訴意旨未載明
      行為時間，應予補充更正，併予指明。
（三）被告係「祐泰醫院」實際負責人，其自93年7 月1 日起，
      聘用丙○○擔任該醫院負責醫師並執行醫療業務，嗣丙○○於93年10月11日委請律師寄發存證信函予被告，表示其
      自93年10月11日起辭去醫院所有職務，其離職後，「祐泰
      醫院」不得再以其名義對外從事法律行為，最遲並應於93
      年12月31日辦妥院長變更事宜等語，而以該存證信函為終
      止雙方契約關係之意思表示等事實，亦據被告於本院坦認
      不爭，並經證人丙○○就其委請律師發函等情於本院證述
      甚詳，復有上開存證信函1 份在卷為憑（上開偵卷第7 、
      8 頁），則丙○○前固因擔任「祐泰醫院」負責醫師，而
      授權被告以其名義對外為醫院經營所需之法律行為，諸如
      ：訂購醫療器材、醫護用品、簽發票據等，然丙○○既業
      於93年10月11日以存證信函表示辭職，並禁止被告繼續以
      其名義對外為法律行為，顯已明確為終止授權之意思表示
      ，準此，被告即無權再以丙○○名義簽發支票，至丙○○
      片面終止授權，是否導致「祐泰醫院」財務困難或發生其
      他損害，核與判斷被告有無簽發系爭支票之權限無涉，被
      告不得以醫院運作為由置辯，是被告於丙○○終止授權後
      ，仍擅以丙○○名義簽發系爭33張支票，即應負偽造有價
      證券罪責。
（四）被告及辯護人雖另辯稱：丙○○擔任「祐泰醫院」負責醫
      師，性質上屬借名之無名契約，丙○○片面終止契約並不
      合法，故於合法變更負責醫師前，丙○○仍是醫院院長，
      依約須同意被告以其名義對外為法律行為，被告本於雙方
      之契約關係簽發系爭支票，係有權簽發云云。惟按刑法上
      所謂「偽造」，係指無製作權之人冒用他人名義製作而言
      ，則自始未經授權、逾越授權範圍、授權業經終止或撤回
      等情形，均屬無製作權限，是本件被告於丙○○以存證信
      函明確為終止授權之意思表示後，仍以丙○○名義簽發系
      爭支票，即屬無權簽發，至丙○○終止授權合法與否，乃
      丙○○與被告間之民事契約糾紛，不影響刑事上「偽造」
      之認定，被告不得執此抗辯其欠缺偽造之故意。況縱如辯
      護意旨所辯，採認丙○○與被告間存有借名之無名契約關
      係，然核其契約性質，依民法第529 條規定，應適用關於
      委任契約之規定，則依民法第549 條第1 項規定，丙○○
      本得隨時終止契約，充其量僅係同條第2 項之損害賠償責
      任問題，或依契約性質解釋，於終止後負有協同向主管機
      關、中央健康保險局、勞工保險局等辦理變更負責醫師之
      後契約義務，尚難謂丙○○片面終止契約不合法，是被告
      及辯護人上開所辯，均非可採。
（五）綜上所述，本件事證明確，被告犯行，堪予認定，應依法
      論科。
四、被告行為後，如附表二所示之刑法相關規定業經修正公布，
    並俱於95年7 月1 日施行，玆經整體比較結果，裁判時法並
    未較為有利，依刑法第2 條第1 項從舊從輕原則之規定，自
    應適用行為時即修正前法。是核被告所為，係犯刑法第201
    條第1 項之偽造有價證券罪。被告盜用丙○○印章於支票上
    ，為偽造支票之部分行為，其偽造支票後持以交付他人而行
    使，行使之低度行為為偽造之高度行為所吸收，均不另論罪
    。被告利用不知情之會計人員蓋用丙○○印章於支票上，為
    間接正犯。被告先後多次冒用丙○○名義偽造系爭33張支票
    ，時間緊接，觸犯構成要件相同之罪，顯係出於概括之犯意
    為之，應依修正前刑法第56條連續犯之規定，論以一罪，並
    加重其刑。爰審酌被告於丙○○終止授權後，為支付醫院經
    營所需貨款，而偽造附表一所示支票達33張，嗣均因存款不
    足遭退票，影響票據交易秩序安全，造成丙○○之票據信用
    嚴重受損，惟念支票遭退票，係因「祐泰醫院」接任院長趙
    東興於被告因案羈押期間，至合作金庫北高雄分行結清支票
    存款帳戶，將存款轉存至醫院其他帳戶所致，嗣紹善公司因
    此對被告及趙東興提出背信告訴後，業經不起訴處分確定，
    此有被告提出之駁回再議處分書（95年度上聲議字第791 號
    ）影本可稽，及所偽造之支票均屬面額不及新台幣（下同）
    5 萬元之小額支票（最高金額僅4 萬餘元），執票人所受損
    害非鉅等一切情狀，量處如主文所示之刑，以資懲儆。附表
    一所示偽造之支票33張，依刑法第205 條規定，不問屬於犯
    人與否，均應予宣告沒收。
五、公訴意旨另以：被告另基於偽造文書之犯意，於94年2 月15
    日，接續在勞工保險退保申報表共9 紙內，盜用丙○○留存
    在「祐泰醫院」之印鑑，冒用丙○○名義，持向勞工保險局
    為「祐泰醫院」之職員包括丙○○本人在內共34人辦理申請
    退保，足生損害於丙○○，因認被告涉犯刑法第216 條、第
    210 條之行使偽造私文書罪嫌。經查：
（一）按犯罪事實應依證據認定之，無證據不得認定其犯罪事實
      ；不能證明被告犯罪者，應諭知無罪之判決，刑事訴訟法
      第154 條第2 項、第301 條第1 項前段分別定有明文。又
      刑事訴訟上證明之資料，無論其為直接或間接證據，均須
      達於通常一般之人均不致有所懷疑，而得確信其為真實之
      程度，始得據為有罪之認定，若關於被告是否犯罪之證明
      未能達此程度，而有合理懷疑之存在，致使無從形成有罪
      之確信，根據「罪證有疑，利於被告」之證據法則，即不
      得遽為不利被告之認定（最高法院76年台上字第4986號判
      例參照）。
（二）公訴意旨認被告涉有上開犯行，係以告訴人丙○○之指訴
      及勞工保險局於94年6 月15日、同年8 月11日、同年8 月
      29 日 就丙○○積欠保險費一事所發之函文各1 紙（94年
      度他字第4603號卷第22至26、29頁）暨隨函檢附之勞工保
      險退保申報表9 紙（上開偵卷第30至38頁），為其論罪之
      依據。
（三）訊據被告固坦承有以丙○○名義，並蓋用其印章，製作勞
      工保險退保申報表，持向勞工保險局為「祐泰醫院」職員
      包括丙○○本人在內共34人辦理退保等事實，惟否認有何
      行使偽造私文書犯行，辯稱：因丙○○離職，新院長上任
      ，必須使用丙○○之印章為醫院所屬員工辦理加、退保事
      宜等語。辯護人則辯以：醫院之負責醫師更換時，依法應
      向勞工保險局將原有員工予以退保，另改由新任負責醫師
      擔任投保人，將員工重新入保，被告所為，實不該當刑法
      偽造文書罪責等語。
（四）本院認為：
   1、按「醫療機構之開業，應向所在地直轄市、縣（市）主管
      機關申請核准登記，經發給開業執照，始得為之；其登記
      事項如有變更，應於事實發生之日起30日內辦理變更登記
      」、「醫療機構應置負責醫師一人，對其機構醫療業務，
      負督導責任。私立醫療機構，並以其申請人為負責醫師」
      醫療法第15條第1 項、第18條第1 項分別定有明文。是私
      立醫療機構須由負責醫師向主管機關申請開業，負責醫師
      如有變更，依法應於事實發生之日起30日內辦理變更登記
      ；對此，高雄市衛生局亦函覆本院：私立醫療機構由醫師
      設立者，係以負責醫師為申請人申請開業，如其歇業，由
      另位負責醫師於同址重新開業（俗稱變更負責醫師），雖
      其仍沿用原醫療機構名稱申請開業，惟依法前後已不屬同
      一醫療機構，前者已歇業註銷，後者屬新設立之醫療機構
      等語甚明，有該局函文1 紙附卷可稽（院卷一第101 頁）
      。準此，私立醫療機構之負責醫師更換，依法既不屬同一
      醫療機構，則關於全民健康保險特約醫院、勞工保險等事
      項，亦應隨之辦理變更，重新與中央健康保險局簽約加入
      特約醫院，以及向勞工保險局辦理加、退保事宜，此業經
      中央健康保險局、勞工保險局函覆本院無訛，有各該函文
      1 紙在卷可按（院卷一第172 、183 頁）。
   2、丙○○於93年10月11日以存證信函向被告表示辭去「祐泰
      醫院」所有職務，除禁止被告繼續以其名義對外從事法律
      行為外，同時要求被告最遲應於93年12月31日辦妥院長變
      更事宜，此有卷附該存證信函可稽，業如前述，足見丙○○所終止授權者，僅指法律行為部分，就變更負責醫師一
      事，丙○○係同意被告以其名義辦理，至所辦理之範圍，
      依上開說明，自不應僅限於向主管機關申請開業、歇業之
      變更登記，尚應包括向中央健康保險局重新申請加入特約
      醫院及向勞工保險局辦理加、退保事宜，始符丙○○之利
      益及本意；申言之，「祐泰醫院」更換負責醫師後，依法
      須併予辦理變更之一切事項，應認丙○○有概括授權。而
      丙○○於被告覓得新任負責醫師趙東興後，於94年1月24
      日向高雄市衛生局申請歇業，由趙東興於翌日（25日）申
      請開業一情，業據證人丙○○於本院證述無訛，並有高雄
      市衛生局函文1 紙（94年度他字第3826號卷第66頁）及本
      院向該局調取之「祐泰醫院」申請開業、歇業登記資料1
      份（院卷一第179 至182 頁）在卷為憑；嗣被告雖迄94年
      2 月15日，始以丙○○名義，蓋用其印章，以94年1 月24
      日離職為退保原因，製作勞工保險退保申報表9 紙，持向
      勞工保險局為包括丙○○本人在內共34名醫院職員辦理退
      保，此有上開退保申報表9 紙在卷可稽，然核其申報內容
      並無何虛偽不實，且係法律規定所應然，非但無違丙○○
      不願繼續擔任「祐泰醫院」負責醫師之本意，亦甚符其利
      益，如上所述，應認丙○○就上開勞工保險退保事宜，業
      已概括授權被告辦理，被告並無偽造勞工保險退保申報表
      。
   3、丙○○固就此部分提出告訴，認被告未經同意而盜用印章
      ，涉有偽造私文書之嫌，然丙○○身為醫師，顯係有相當
      智識之人，對私立醫療機構變更負責醫師，應辦理之歇業
      、開業登記，及應連同辦理變更之全民健康保險、勞工保
      險等事項，自難諉為不知，此由丙○○於本院自承：我擔
      任「祐泰醫院」負責醫師時，法律規定向健保局請領健保
      費用，向勞保局辦理員工入保，均需以我負責醫師之身分
      去辦理等語，足證其當知辭去負責醫師一職後，依法亦須
      以其名義為醫院員工向勞工保險局辦理退保，且依前述，
      此一退保申報，符合其利益，其應無不同意之理；況如認
      被告此部分所為，涉嫌偽造，不啻該退保申報將因之而無
      效，丙○○亦無法卸除其擔任「祐泰醫院」負責醫師之責
      ，此顯非丙○○所願，是應認丙○○此部分告訴，尚非可
      採。
   4、綜上，依檢察官所舉之證據，不足認定被告有何行使偽造
      私文書之罪嫌，此外，亦查無其他積極證據，足認其確有
      上述犯行，此部分即屬不能證明被告犯罪，依法自應另為
      被告無罪之諭知。
據上論斷，應依刑事訴訟法第299 條第1 項前段、第301 條第1
項前段，刑法第2 條第1 項前段、（修正前）第56條、第201 條
第1 項、第205 條，刑法施行法第1 條之1 ，判決如主文。
本案經檢察官丁○○到庭執行職務。
中    華    民    國    97    年    7     月    15    日
                  刑事第十六庭  審判長法  官  李代昌
                                      法  官  梁淑美
                                      法  官  周宛瑩
以上正本證明與原本無異。
如不服本判決，應於判決送達後10日內，向本院提出上訴狀。
中    華    民    國    97    年    7     月    16    日
                                      書記官  彭帥雄
附表：
┌──┬────┬──────┬─────┬─────────┬─────┐
│編號│退票日  │帳號及票據號│金額（新台│執票人            │付款銀行  │
│    │        │碼          │幣／元）  │                  │          │
├──┼────┼──────┼─────┼─────────┼─────┤
│ 1  │94.3.31 │000000000號 │4,850     │昱誠企業行趙文輝  │合作金庫北│
│    │        │0000000號   │          │                  │高雄分行  │
├──┼────┼──────┼─────┼─────────┼─────┤
│ 2  │同上    │000000000號 │10,220    │中化裕民健康事業股│同上      │
│    │        │0000000號   │          │份有限公司        │          │
├──┼────┼──────┼─────┼─────────┼─────┤
│ 3  │同上    │000000000號 │2,640     │不詳              │同上      │
│    │        │0000000號   │          │                  │          │
├──┼────┼──────┼─────┼─────────┼─────┤
│ 4  │同上    │000000000號 │1,900     │不詳              │同上      │
│    │        │0000000號   │          │                  │          │
├──┼────┼──────┼─────┼─────────┼─────┤
│ 5  │同上    │000000000號 │5,511     │偉捷儀器有限公司邱│同上      │
│    │        │0000000號   │          │偉勝              │          │
├──┼────┼──────┼─────┼─────────┼─────┤
│ 6  │同上    │000000000號 │16,000    │信東生技股份有限公│同上      │
│    │        │0000000號   │          │司                │          │
├──┼────┼──────┼─────┼─────────┼─────┤
│ 7  │同上    │000000000號 │5,900     │慈惠醫事檢驗所    │同上      │
│    │        │0000000號   │          │                  │          │
├──┼────┼──────┼─────┼─────────┼─────┤
│ 8  │同上    │000000000號 │7,610     │不詳              │同上      │
│    │        │0000000號   │          │                  │          │
├──┼────┼──────┼─────┼─────────┼─────┤
│ 9  │同上    │000000000號 │1,530     │芳林貿易股份有限公│同上      │
│    │        │0000000號   │          │司                │          │
├──┼────┼──────┼─────┼─────────┼─────┤
│10  │同上    │000000000號 │2,600     │同上              │同上      │
│    │        │0000000號   │          │                  │          │
├──┼────┼──────┼─────┼─────────┼─────┤
│11  │同上    │000000000號 │15,810    │裕利股份有限公司  │同上      │
│    │        │0000000號   │          │                  │          │
├──┼────┼──────┼─────┼─────────┼─────┤
│12  │同上    │000000000號 │28,493    │美商美國新美股份有│同上      │
│    │        │0000000號   │          │限公司台灣分公司  │          │
├──┼────┼──────┼─────┼─────────┼─────┤
│13  │同上    │000000000號 │26,000    │台北氧氣股份有限公│同上      │
│    │        │0000000號   │          │司                │          │
├──┼────┼──────┼─────┼─────────┼─────┤
│14  │同上    │000000000號 │10,750    │國發醫療器材股份有│同上      │
│    │        │0000000號   │          │限公司            │          │
├──┼────┼──────┼─────┼─────────┼─────┤
│15  │同上    │000000000號 │8,200     │不詳              │同上      │
│    │        │0000000號   │          │                  │          │
├──┼────┼──────┼─────┼─────────┼─────┤
│16  │同上    │000000000號 │7,081     │聯興醫事檢驗所    │同上      │
│    │        │0000000號   │          │                  │          │
├──┼────┼──────┼─────┼─────────┼─────┤
│17  │同上    │000000000號 │3,600     │益得康有限公司    │同上      │
│    │        │0000000號   │          │                  │          │
├──┼────┼──────┼─────┼─────────┼─────┤
│18  │同上    │000000000號 │2,290     │不詳              │同上      │
│    │        │0000000號   │          │                  │          │
├──┼────┼──────┼─────┼─────────┼─────┤
│19  │同上    │000000000號 │33,800    │不詳              │同上      │
│    │        │0000000號   │          │                  │          │
├──┼────┼──────┼─────┼─────────┼─────┤
│20  │同上    │000000000號 │2,715     │久裕企業股份有限公│同上      │
│    │        │0000000號   │          │司                │          │
├──┼────┼──────┼─────┼─────────┼─────┤
│21  │94.6.30 │000000000號 │4,600     │生達化學製藥股份有│同上      │
│    │        │0000000號   │          │限公司            │          │
├──┼────┼──────┼─────┼─────────┼─────┤
│22  │同上    │000000000號 │43,100    │中化裕民健康事業股│同上      │
│    │        │0000000號   │          │份有限公司        │          │
├──┼────┼──────┼─────┼─────────┼─────┤
│23  │94.3.24 │000000000號 │41,800    │不詳              │合作金庫憲│
│    │        │0000000號   │          │                  │德分行    │
├──┼────┼──────┼─────┼─────────┼─────┤
│24  │94.5.3  │000000000號 │1,440     │三多士股份有限公司│合作金庫北│
│    │        │0000000號   │          │                  │高雄分行  │
├──┼────┼──────┼─────┼─────────┼─────┤
│25  │同上    │000000000號 │24,400    │中化裕民健康事業股│同上      │
│    │        │0000000號   │          │份有限公司        │          │
├──┼────┼──────┼─────┼─────────┼─────┤
│26  │同上    │000000000號 │10,350    │國發醫療器材股份有│同上      │
│    │        │0000000號   │          │限公司            │          │
├──┼────┼──────┼─────┼─────────┼─────┤
│27  │同上    │000000000號 │28,493    │美商美國新美股份有│同上      │
│    │        │0000000號   │          │限公司台灣分公司  │          │
├──┼────┼──────┼─────┼─────────┼─────┤
│28  │同上    │000000000號 │2,400     │不詳              │同上      │
│    │        │0000000號   │          │                  │          │
├──┼────┼──────┼─────┼─────────┼─────┤
│29  │94.5.31 │000000000號 │12,575    │國發醫療器材股份有│同上      │
│    │        │0000000號   │          │限公司            │          │
├──┼────┼──────┼─────┼─────────┼─────┤
│30  │同上    │000000000號 │1,600     │不詳              │同上      │
│    │        │0000000號   │          │                  │          │
├──┼────┼──────┼─────┼─────────┼─────┤
│31  │同上    │000000000號 │6,000     │慈德貿易有限公司李│同上      │
│    │        │0000000號   │          │明昇              │          │
├──┼────┼──────┼─────┼─────────┼─────┤
│32  │同上    │000000000號 │20,900    │中化裕民健康事業股│同上      │
│    │        │0000000號   │          │份有限公司        │          │
├──┼────┼──────┼─────┼─────────┼─────┤
│33  │94.8.1  │000000000號 │6,700     │同上              │同上      │
│    │        │0000000號   │          │                  │          │
└──┴────┴──────┴─────┴─────────┴─────┘
附表二：
┌────┬────────────┬────────────┬──────┬─────┐
│變更部分│行為時法（下稱舊法）之內│裁判時法（下稱新法）之內│比較理由    │比較結果  │
│        │容                      │容                      │            │          │
├────┼────────────┼────────────┼──────┼─────┤
│【罰金刑│法定刑有處罰金（銀元）者│刑法施行法第1 條之1 規定│刑法之貨幣單│被告所犯刑│
│貨幣單位│，依罰金罰鍰提高標準條例│，94年1 月7 日刑法修正施│位由銀元變更│法第201 條│
│之變更】│第1 條前段規定，就其數額│行後，分則編所定罰金貨幣│為新台幣，且│第1 項之罰│
│        │得提高為10倍；再依現行法│單位為新台幣，且分則編未│刑法分則之罰│金刑，適用│
│        │規所定貨幣單位折算新台幣│修正之條文定有罰金者，提│金數額，亦視│新舊法所科│
│        │條例第2 條規定，以3 倍折│高其數額為30倍；但72年6 │該分則先前曾│之數額均相│
│        │算新台幣。即將原法定罰金│月26日至94年1 月7 日新增│修正與否，而│同，是以新│
│        │刑度之銀元，以30倍換算新│或修正之條文，則提高其數│分別提高3 或│法並未較有│
│        │台幣。                  │額為3 倍。              │30倍。      │利。      │
├────┼────────────┼────────────┼──────┼─────┤
│【罰金刑│（銀元）1 元以上。      │新台幣1000 元以上。     │新法提高罰金│舊法有利。│
│之下限】│參照上開規定，經提高10倍│                        │刑之下限（由│          │
│刑法第33│後，再折算新台幣，即新台│                        │新台幣30元提│          │
│條第5 款│幣30元。                │                        │高至1000元）│          │
│        │                        │                        │。          │          │
├────┼────────────┼────────────┼──────┼─────┤
│【連續犯│連續數行為而犯同一罪名者│刪除。                  │如依新法應數│舊法有利。│
│之刪除】│，以一罪論。但得加重其刑│                        │罪併罰，而舊│          │
│刑法第56│二分之一。              │                        │法可依裁判上│          │
│        │                        │                        │一罪論處，被│          │
│        │                        │                        │告行為後之新│          │
│        │                        │                        │法非有利於被│          │
│        │                        │                        │告，仍應適用│          │
│        │                        │                        │被告行為時之│          │
│        │                        │                        │舊法。      │          │
├────┴────────────┴────────────┴──────┴─────┤
│綜上比較結果，以連續犯之刪除影響最大，故舊法較有利於被告。                    │
└───────────────────────────────────────────┘
附錄論罪法條：
中華民國刑法第201條
（有價證券之偽造變造與行使罪）
意圖供行使之用，而偽造、變造公債票、公司股票或其他有價證
券者，處3 年以上10年以下有期徒刑，得併科3 千元以下罰金。
行使偽造、變造之公債票、公司股票或其他有價證券，或意圖供
行使之用，而收集或交付於人者，處1 年以上7 年以下有期徒刑
，得併科3 千元以下罰金。


司法院資訊處製作；財團法人民間司法改革基金會備份。
